臺灣板橋地方法院刑事判決　　　　　　　96年度易字第2139號
公　訴　人　臺灣板橋地方法院檢察署檢察官
被　　　告　丁○○
上列被告因竊盜案件，經檢察官提起公訴（96年度偵字第14190
號），本院判決如下：
    主  文
丁○○結夥三人以上、攜帶兇器竊盜，累犯，處有期徒刑拾月。
扣案之斜口鉗、尖嘴鉗、螺絲起子各壹支均沒收。
    事  實
一、丁○○前因偽造文書、違反毒品危害防制條例、贓物等案件
    ，經本院於民國九十一年九月九日以八十九年度訴字第一八
    七八號刑事判決判處有期徒刑二年，嗣經臺灣高等法院於九
    十二年四月三十日以九十一年度上訴字第三五九五號刑事判
    決判處有期徒刑二年，於九十二年九月八日判決確定，另因
    違反毒品危害防制條例案件，經本院於九十二年六月二十三
    日以九十二年度訴字第二六九號刑事判決判處有期徒刑九月
    ，於九十二年七月十四日判決確定，嗣上開各罪經定應執行
    刑為有期徒刑二年八月，於九十五年六月十二日縮刑期滿執
    行完畢（致使本件構成累犯）。詎丁○○猶不知悔改，因乙○○（待其到案，另行審結）與真實姓名不詳，綽號「小惠
    」之成年女子於九十六年六月十三日凌晨某時許在臺北縣樹
    林市○○路二九五巷旁之停車場內，見甲○○所有停放該處
    之車牌號碼五T ─一六八號自用小貨車車斗內置有電器用品
    ，且該停車場無人看守，認有機可乘，竟夥同丁○○、「小
    惠」共同基於為自己不法所有意圖之犯意聯絡，於同日凌晨
    五時五分許，共乘丁○○所有車牌號碼○一一一─FG號自用
    小客車前往上開停車場，由乙○○攜帶其所有，於客觀上對
    人之生命、身體、安全構成威脅，具有危險性，足以作為兇
    器使用之斜口鉗、尖嘴鉗、螺絲起子各一支，持上開斜口鉗
    剪毀前揭自用小貨車上覆之帆布及固定繩（所涉毀損部分業
    經甲○○撤回告訴，詳後述）後，將上開工具交由丁○○保
    管，乙○○即掀開帆布並攀爬至車斗，放下車斗圍欄，丁○○隨即亦爬上車斗挑選電器用品，由乙○○將所選定台琪交
    通運輸有限公司交付甲○○運送而持有之東元電冰箱、優派
    液晶顯示器、東元變頻冷氣各一台搬至前開丁○○之自用小
    客車得手，綽號「小惠」之成年女子則負責在旁把風，適附
    近居民丙○○在其住處窗口觀得上情，立即下樓前往停車場
    查看，乙○○經「小惠」通知，旋駕駛上開自用小客車搭載
    「小惠」逃離現場，丁○○見狀亦倉皇跳下車斗奔逃，經丙○○追至臺北縣樹林市○○街一二七巷三號前，將丁○○予
    以逮捕，並通知警方到場處理，為警在丁○○身上扣得上開
    乙○○所有供作案所用之斜口鉗一支及乙○○攜帶交由丁○○保管之尖嘴鉗、螺絲起子各一支，復循線追查，而於同日
    中午十二時三十分許，在臺北縣樹林市○○街十巷二號地下
    室扣得乙○○放置該處之前揭竊得電器（均已發還甲○○具
    領）而查獲。
二、案經甲○○訴由臺北縣政府警察局樹林分局報請臺灣板橋地
    方法院檢察署檢察官偵查起訴。
    理  由
一、按被告以外之人於審判外之陳述，雖不符刑事訴訟法第一百
    五十九條之一至第一百五十九條之四之規定，但經當事人於
    審判程序同意作為證據，法院審酌該言詞陳述或書面陳述作
    成時之情況，認為適當者，亦得為證據；當事人、代理人或
    辯護人於法院調查證據時，知有第一百五十九條第一項不得
    為證據之情形，而未於言詞辯論終結前聲明異議者，視為有
    前項之同意，同法第一百五十九條之五定有明文。經查，本
    判決後開所引用之被告以外之人於審判外之陳述（包括書面
    陳述），對本件被告而言，固皆屬傳聞證據，惟被告就前揭
    審判外陳述之證據能力，於本院準備程序及審判期日時均表
    示同意作為證據；而公訴檢察官雖知上開證據資料為傳聞證
    據，但於本院準備程序及審判期日中則表示無意見而不予爭
    執，且迄至言詞辯論終結前亦未再聲明異議。本院審酌上開
    證據資料製作時之情況，尚查無違法不當及證明力明顯過低
    之瑕疵，亦認為以之作為證據應屬適當，故揆諸前開法律規
    定與說明，爰逕依刑事訴訟法第一百五十九條之五規定，認
    前揭證據資料均例外有證據能力。
二、訊據被告丁○○固坦承於前揭時駕駛車輛至上開停車場，並
    為警查獲一情，惟矢口否認有何結夥三人、攜帶兇器竊盜犯
    行，辯稱：因乙○○向其借車欲載運友人物品，其遂駕車前
    往上開停車場看乙○○要載何物品，不知乙○○竊取他人物
    品，其本身亦未實施竊行云云。經查：
（一）上開事實，業據告訴人甲○○於警詢時指訴綦詳，並有目
      擊證人丙○○於警詢時證述明確，復有贓物認領保管單一
      紙、現場及扣案物品照片九幀附卷可稽及斜口鉗、尖嘴鉗
      、螺絲起子各一支扣案為佐。參以共同被告乙○○於警詢
      時供稱：我與被告一同去開被告的車，再去載「小惠」，
      我開車載他們二個前往臺北縣樹林市○○路二九五巷旁停
      車場竊盜等語，核與證人丙○○於警詢時證稱：我在窗口
      向樓下的停車場看時，看到有一台白色轎車停在樹林市○○路二六八號前，被告與另一男子進入停車場內第八十三
      號停車格所停放之自用小貨車與第八十二號停車格之間，
      女子先站在復興路二六八號前四面觀望等語，足見被告丁○○與共犯乙○○、綽號「小惠」之成年女子三人係共乘
      丁○○上開車輛一同前往行竊地點。被告於本院審理時辯
      稱：係乙○○來電洽借車輛，其於同日凌晨五時許始獨自
      駕駛其車駛至上開停車場云云，不僅與其自身歷次警、偵
      訊所供稱：我是走路過去現場、乙○○凌晨四時許來電稱
      欲借車，說五時許歸還，嗣又來電要我去牽車，我到時，
      他車已開到另一邊云云，前後供述非一，復與乙○○警、
      偵訊時之供詞相互矛盾，難以採信。
（二）有關被告共同竊取上開電器之過程，業經共同被告乙○○
      於警詢時供稱：我先下車用斜口鉗將貨車上後車斗帆布繩
      子剪斷，扯下帆布，再將貨車護欄放下，被告慢慢走進來
      ，我先將較小型的物品（小冰箱、冷氣、液晶電視）搬進
      車內，我請被告在車旁稍待，等等再一起搬較大件的物品
      ，在我將第三件物品搬上車時，「小惠」告知我有人來了
      ，我就上車將車開走等語明確，核其所述與證人丙○○於
      警詢、本院審理時證述目擊被告在貨車帆布旁走來走去，
      被告在逃跑時左手邊後面口袋插有手電筒、斜口鉗、尖嘴
      鉗、螺絲起子等語，大致相符，再與卷附現場照片所示車
      斗上及已放下之車斗圍欄上各留有一支被告當時所穿著之
      拖鞋（見偵查卷第四十三頁）及為警查獲時在被告身上扣
      得上開工具等情，相互參合，並考量乙○○係於被告丁○○遭警逮捕留置在警局後始投案，製作上開警詢筆錄時尚
      未與被告丁○○接觸，較少權衡利害得失或受被告干預，
      是乙○○上開警詢供述自較嗣偵訊時翻稱：先向被告借車
      ，將小冰箱、冷氣、電視搬到車上後才打電話給丁○○叫
      他來云云為可信。況共同被告乙○○於檢察官偵訊時亦供
      承：叫被告來係要讓他看那個家電比較好，因為我不知道
      那個家電較好，如果好的話要搬回去，丁○○身上的工具
      是我請他幫我拿著等語，益徵乙○○為上開搬取電器竊行
      之際，被告丁○○均在場。被告既在場觀得乙○○於清晨
      五時五分許一般人尚未起床活動時段，且車主亦未在場之
      情形下，以自備斜口鉗破壞他人停放貨車之帆布、攀爬至
      車斗挑選並搬取他人包裝完整之電器產品，乙○○上開舉
      止顯與受託前往搬運友人物品情形有別，被告非愚鈍之人
      ，焉能諉為不知，被告與乙○○、綽號「小惠」之成年女
      子具有上開竊盜之犯意聯絡與行為分擔既明，被告上開所
      辯，顯係圖卸飾詞，殊無足採。另被告聲請調閱現場監視
      錄影畫面一節，經本院電詢臺北縣樹林分局覆以：臺北縣
      樹林市○○路二九五巷旁之停車場內，並無任何監視錄影
      設備等語，此有本院電話記錄查詢表一份附卷可查，自無
      從進行調閱，併此敘明。綜上，本案事證明確，被告犯行
      洵堪認定，應予依法論科。
二、查斜口鉗、尖嘴鉗、螺絲起子等物均係金屬製成，堅硬鋒利
    ，客觀上均對於人之生命、身體之安全，易生危險之器械，
    均為兇器。按二人以上共同實行犯罪之行為者，皆為正犯，
    共同正犯間，基於犯意之聯絡互相利用，縱其一部分之犯罪
    行為並未實行，對於他共同正犯所實行之犯罪，亦應共同負
    責。核被告丁○○所為，係犯刑法第三百二十一條第一項第
    三款、第四款結夥三人以上攜帶兇器竊盜罪，起訴書於犯罪
    事實欄已敘及被告與乙○○、「小惠」共同為本件犯行，惟
    漏引刑法第三百二十一條第一項第四款之加重條件，容有未
    洽。被告丁○○與乙○○、「小惠」間就上開犯行，有犯意
    聯絡及行為分擔，為共同正犯。起訴書犯罪事實欄已載明剪
    毀帆布及固定繩之犯行惟漏論毀損罪，固有未洽，然此部分
    業據告訴人於本院準備程序中撤回告訴，而該毀損犯行核與
    前開論罪之加重竊盜犯行有想像競合之裁判上一罪關係，故
    不另為不受理之諭知。末查，被告前有如事實欄所載之犯罪
    科刑及執行情形，有臺灣高等法院被告前案紀錄表一件在卷
    足佐，其於有期徒刑執行完畢後，五年內故意再犯本件有期
    徒刑以上之罪，為累犯，應依刑法第四十七條第一項規定，
    加重其刑。爰審酌被告正值壯年，不思以正當方法獲取財物
    ，而以結夥三人、攜帶兇器之方式行竊，破壞社會秩序及他
    人財產安全，兼衡犯罪所得財物業已返還被害人，及其品行
    、犯罪動機、目的、手段、生活狀況、智識程度、犯罪所生
    之損害等一切情狀，量處如主文所示之刑。又扣案之斜口鉗
    、尖嘴鉗、螺絲起子各一支，係被告之共同正犯乙○○所有
    ，供本件犯罪所用之物，業據被告及乙○○於歷次偵、審程
    序中供明在卷，爰依刑法第三十八條第一項第二款宣告沒收
    。至扣案手電筒一支係被告乙○○所有，惟非兇器，亦未供
    本件竊盜犯行所用，此據共同被告乙○○供承明確；扣案帽
    子一頂、拖鞋一雙，核與本案犯行無直接關係，復均非屬違
    禁物，爰均不併予宣告沒收，附此敘明。
據上論斷，應依刑事訴訟法第二百九十九條第一項前段，刑法第
二十八條、第三百二十一條第一項第三款、第四款、第四十七條
第一項、第三十八條第一項第二款，判決如主文。
本案經檢察官謝岳龍到庭執行職務。
中　　華　　民　　國　　96　　年　　11　　月　　21　　日
                  刑事第十五庭  審判長法　官  陳鴻清
                                      法  官  朱嘉川
                                      法  官  劉安榕
上列正本證明與原本無異。
如不服本判決，應於判決送達後十日內敘明上訴理由，向本院提
出上訴狀（應附繕本），上訴於臺灣高等法院。
                                      書記官  楊馥如
中　　華　　民　　國　　96　　年　　11　　月　　21　　日
附錄本案論罪科刑法條全文：
中華民國刑法第321條
（加重竊盜罪）
犯竊盜罪而有左列情形之一者，處 6 月以上、 5 年以下有期徒
刑：
一  於夜間侵入住宅或有人居住之建築物、船艦或隱匿其內而犯
    之者。
二  毀越門扇、牆垣或其他安全設備而犯之者。
三  攜帶兇器而犯之者。
四  結夥三人以上而犯之者。
五  乘火災、水災或其他災害之際而犯之者。
六  在車站或埠頭而犯之者。
前項之未遂犯罰之。
